臺灣新北地方法院刑事判決
111年度易字第975號
聲  請  人  臺灣新北地方檢察署檢察官
被      告  郭炳璋




上列被告因詐欺案件，經檢察官聲請以簡易判決處刑（111年度
偵字第38895號），本院認不宜以簡易判決處刑，改依通常程序
審理（原受理案號：111年度簡字第3890號），判決如下：
    主      文
本件公訴不受理。
    理      由
一、聲請簡易判決處刑意旨略以：被告郭炳璋（原聲請書誤載為
　　郭炳「彰」，以下均予以更正）意圖為自己不法之所有，基
    於詐欺取財之故意，於民國（下同）109年11月28日23時46
    分許，在臉書以「鄭在吉」暱稱之帳號私訊林志，訛稱欲
    以新臺幣（下同）9千元之價格，出售手機NOTE10＋型號，但
    須先以電信代繳方式繳費，致其陷於錯誤，於附表所示之時
    間、地點，依對方指示操作IBON機器，列印繳費條碼，陸續
    繳費如附表所示之金額及代收公司。郭炳璋並於同年12月14
    日3時許，向不知情之陳志源佯稱要向其購買星城ONLINE遊
    戲幣，要求陳志源開立繳費代碼繳費3000元，再指示林志
    至超商繳費，將3000元轉入陳志源以陳麗眞名義向綠界科技
    申設帳號「Z0000000000」所綁定之中國信託銀行商業帳號0
    00000000000號帳戶（下稱中信銀行帳戶）內，並由陳志源
    將星城ONLINE遊戲幣轉入郭睿閎之遊戲角色名下，再由郭睿
    閎將前開遊戲幣轉至郭炳彰持用之「妞妞金奈奈」遊戲角色
    名下。嗣於109年12月17日11時許，林志至超商取貨時，察
    覺取貨之手機型號不同且係空殼機且聯絡對方無著後，始悉
    受騙。。因認被告所為，係犯刑法第339條第1項之詐欺取財
    罪嫌云云。
二、按已經提起公訴或自訴之案件，在同一法院重行起訴者，應
    諭知不受理之判決，並得不經言詞辯論為之，刑事訴訟法第
    303條第2款、第307條分別定有明文。所謂「同一案件」，
    乃指前後案件之被告及犯罪事實俱相同者而言，既經合法提
    起公訴或自訴發生訴訟繫屬，即成為法院審判之對象，而須
    依刑事訴訟程序，以裁判確定其具體刑罰權之有無及範圍，
    自不容許重複起訴，檢察官就同一事實無論其為先後兩次起
    訴或在一個起訴書內重複追訴，法院均應依刑事訴訟法第30
    3條第2款就重行起訴之同一事實部分諭知不受理之判決，以
    免法院對僅有同一刑罰權之案件，先後為重複之裁判，或更
    使被告遭受二重處罰之危險，此為刑事訴訟法上「一事不再
    理原則」。又所稱「同一案件」包含事實上及法律上同一案
    件，舉凡自然行為事實相同、基本社會事實相同（例如加重
    結果犯、加重條件犯等）、實質上一罪（例如吸收犯、接續
    犯、集合犯、結合犯等）、裁判上一罪（例如想像競合犯等
    ）之案件均屬之，合先說明。
三、經查：
㈠、被告郭炳璋明知自己無販售商品之真意，竟於不詳時間，在
    新北市三重區某處，使用3C電子設備連結網際網路後，於如附
    表之所示之時間，以如附表之所示之暱稱向如附表之所示之
    人傳送有意販售如附表之所示之商品，致渠均陷於錯誤同意
    購買，並依指示於如附表編號1、2、4、5之所示之時間交付
    如附表所示之財物給郭炳璋充作價金，郭炳璋收取遊戲點數
    後將其儲值至以郭炳璋不知情之女友聶涵怡(涉嫌詐欺部分
    ，另為不起訴處分)所有之行動電話門號0000000000號向網
    銀國際股份有限公司之「星城ONLINE」網路遊戲註冊暱稱「
    妞妞金愛奈」之帳號。復基於行使偽造準私文書及詐欺得利
    之接續犯意，另指示林志由其手機門號收取認證碼，致林
    志陷於錯誤，收取認證碼並交付郭炳璋，郭炳璋再輸入上
    開認證代碼，而偽造用以表示經林志同意以上開行動電話
    門號帳單作為App Store消費代付方式之電磁紀錄之準私文
    書，並將上開偽造準私文書傳輸至App Store以行使，郭炳
    璋於附表所示之時間在App Store內接續購買如附表所示金
    額之遊戲點數，致App Store及台灣大哥大股份有限公司均
    陷於錯誤，誤認如附表編號3所示之14筆消費均係林志或經
    林志授權以行動電話門號帳單作為代付方式，而提供上開
    商品，並將上開消費款項均計入林志上開行動電話門號帳
    單中，郭炳璋因而詐得上開商品及免於給付上開商品服務價
    金之財產上利益，足以生損害於林志、台灣大哥大股份有
    限公司對電信費用管理及App Store對商品帳務管理之正確
    性。嗣經林志等人發覺有異後報警處理，因而查悉上情，
    而涉嫌犯詐欺取得利等罪之犯罪事實（下稱前案），業經臺
    灣新北地方檢察署檢察官於111年8月25日以111年度偵字第2
    6098號向本院提起公訴，並於111年9月15日繫屬本院，業經
    本院另案以111年度審訴字第1167號案件審理中，此業經本
    院調閱上開案卷查明屬實。
㈡、經查，本案被告涉嫌詐欺取財之事實，核與前案起訴事實之
    被害人林志、附表編號1、2、4之受詐事實及金額均相同，
    雖檢察官起訴之所犯法條與本案有異，惟本案與前案之事實
    顯屬事實上之同一案件，則聲請人就被告詐欺取財犯行，復
    向本院聲請簡易判決處刑，並於111年10月9日繫屬於本院，
    此有臺灣新北地方檢察署111年10月3日新北檢增常111偵388
    95字第11190107008號函上本院收狀戳可憑，按聲請簡易判
    決處刑與起訴具同一效力，是本案顯係就已提起公訴之案件
    重行起訴，揆諸前述，爰不經言詞辯論，逕就本案為不受理
    之判決。
四、據上論斷，應依刑事訴訟法第452條、第303條第2款、第307
    條，判決如主文。
中    華    民    國   111    年    12    月     19   日
                  刑事第二十六庭法  官   徐蘭萍
                                法  官   黎錦福
                                法  官   謝梨敏 
上列正本證明與原本無異。
如不服本判決，應於判決送達後20日內敘明上訴理由，向本院提
出上訴狀 (應附繕本) ，上訴於臺灣高等法院。其未敘述上訴理
由者，應於上訴期間屆滿後20日內向本院補提理由書「切勿逕送
上級法院」。
                               書記官　　吳宜遙
中　　華　　民　　國　　111 　年　　12　　月　　19　　日